臺灣彰化地方法院交通事件裁定　　　　 100年度交聲字第80號
移送機關即
原處分機關　交通部公路總局台中區監理所彰化監理站
異　議　人
即受處分人　洪春梅
送達代收人　黃進益
上列受處分人因違反道路交通管理處罰條例案件，對於交通部公
路總局臺中區監理所彰化監理站99年12月29日所為之處分（彰監
四字第裁64-IA0000000號）聲明異議，本院裁定如下：
    主  文
異議駁回。
    理  由
一、異議意旨略以：異議人即受處分人已搬離原住處，因此未曾
    收到本件舉發通知單，所以才會未於期限內繳納罰鍰，為此
    聲明異議等語。
二、按汽車駕駛人，行經有燈光號誌管制之交岔路口闖紅燈者，
    處新臺幣1,800元以上5,400元以下罰鍰，道路交通管理處罰
    條例第53條第1項有明文規定；違反前揭之規定者，並依同
    條例第63條第1項第3款之規定，記違規點數3點。
三、經查：
(一)、異議人於99年9 月5 日14時55分許，駕駛車牌號碼PF－4405
    號自用一般小貨車，行經彰化縣鹿港鎮台17線長安宮前時，
    因闖越紅燈，經照相取締，由彰化縣警察局逕行舉發，其應
    到案之日期為99年10月10日等情，有彰化縣警察局舉發違反
    道路交通管理事件通知單1 紙、採證照片2紙 在卷可參；且
    此違規行為，復為異議人所不爭執，是異議人有此違規行為
    ，應可認定。
(二)、異議人雖以前開情詞置辯，惟查，彰化縣警察局之本件舉發
    違反道路交通管理事件通知單，經向異議人設於「彰化縣花
    壇鄉○○村○○街63號」之住所送達後，因不獲會晤應受送
    達人，乃於99年9 月23日寄存於花壇郵局，該郵務送達人員
    並作送達通知書二份，一份黏貼於應受送達人即異議人之住
    所門首，另一份置於該送達處所信箱或其他適當位置，以為
    送達一情，有彰化縣警察局交通隊送達證書1份 在卷可憑；
    又異議人之住所，自97年10月9 日設於前揭處所後，即未再
    遷移一情，有異議人之個人戶籍基本資料查詢結果、證號查
    詢汽車駕駛人查詢結果各1 份在卷可參，是異議人之住所仍
    設於前揭處所無訛。按此，異議人之本件違規行為，業經合
    法舉發，並自99年10月3 日發生送達（舉發）之效力【寄存
    機關自收受寄存文書之日起，應保存3 個月。法院受理有關
    交通事件，準用刑事訴訟法之規定。送達文書，除本章有特
    別規定外，準用民事訴訟法之規定。寄存送達，自寄存之日
    起，經10日發生效力。違反道路交通管理事件統一裁罰基準
    及處理細則第5 條、行政程序法第72條第1 項前段、第73條
    第1 項、第74條，道路交通管理處罰條例第89條、刑事訴訟
    法第62條、民事訴訟法第138 條第2 項亦分別載有明文】，
    是異議人謂其未收到罰單云云，核無可採。
四、綜上所述，異議人於前揭時、地，有駕駛汽車闖紅燈之違規
    行為，且逾越應到案期限60日以上仍未自動繳納罰鍰，事證
    明確，原處分機關依道路交通管理處罰條例第53條第1 項及
    違反道路交通管理事件統一裁罰基準表之規定，裁處異議人
    罰鍰3500元之處分，核無不當。本件異議為無理由，應予駁
    回。
五、據上論斷，應依道路交通管理處罰條例第87條第2 項、道路
    交通案件處理辦法第18條，裁定如主文。
中    華    民    國    100    年    2    月     24   日
                  交通法庭        法  官  鮑慧忠
以上正本證明與原本無異。
如不服本裁定，應於裁定送達後五日內向本院提出抗告狀 (須附
繕本 )。
中    華    民    國   100    年    2     月    24    日
                                    書記官  林子惠